臺灣臺中地方法院刑事判決
111年度智易字第55號
公  訴  人  臺灣臺中地方檢察署檢察官
被      告  林雅雯


上列被告因違反商標法案件，經檢察官提起公訴（111年度偵字
第8134號）、移送併辦（111年度偵字第30626號），本院判決如
下：
    主  文
林雅雯犯商標法第九十七條後段之意圖販賣而透過網路方式陳列
侵害商標權之商品罪，處拘役伍拾日，如易科罰金，以新臺幣壹
仟元折算壹日。扣案如附表所示之物均沒收；未扣案之犯罪所得
新臺幣肆佰伍拾元沒收，於全部或一部不能沒收或不宜執行沒收
時，追徵其價額。
    犯罪事實
一、林雅雯明知如附表所示之註冊/審定號之文字及商標圖樣，
    係由如附表所示商標權人向我國經濟部智慧財產局申請註冊
    登記，取得指定使用於如附表「指定使用之商品類別」欄所
    示商品之商標權，現仍於商標專用期間，未經商標權人之同
    意或授權，不得於同一商品，使用相同或近似之商標，或明
    知為前開商品而意圖販賣而持有、透過網路方式陳列；復明
    知其於民國108年間某日，向網路上之不詳賣家所購買如附
    表所示之商品（下稱上開仿冒商標商品），係未經如附表所
    示商標權人同意或授權，於同一商品使用相同於上開商標圖
    樣之仿冒商品，竟基於意圖販賣而透過網路方式陳列侵害商
    標權商品之單一犯意，自109年間某日起至110年9月16日止
    ，接續在臺中市○○區○○路000巷0號住處、臺中市○○區○○○街0
    巷00號住處，透過網路在蝦皮購物網站上，以其申辦之帳號
    「lin_yawen」；及在臉書上，以其申辦之帳號「芮安」，
    刊登販售上開仿冒商標商品之圖片與訊息，意圖販賣而透過
    網路方式陳列，欲供不特定人購買，嗣員警分別於110年5月
    11日，以蒐證方式上網而在蝦皮購物網站上，以新臺幣（下
    同）450元（含運費60元）向林雅雯購買仿冒「LV」商標皮
    夾1個，員警取得上開仿冒「LV」商標皮夾1個後，經送鑑定
    後發覺係仿冒商標商品；及於110年5月22日，以蒐證方式上
    網而在臉書上，以485元（含運費35元）向林雅雯購買仿冒
    「GUCCI」商標皮夾1個，員警取得上開仿冒「GUCCI」商標
    皮夾1個後，經送鑑定後發覺係仿冒商標商品，而查悉上情
    。經警於110年9月16日上午10時35分許，持本院法官核發之
    搜索票，至臺中市○○區○○○街0巷00號住處執行搜索，當場扣
    得如附表所示仿冒商標商品（除前揭蒐證之商品2件外），
    而查悉上情。
二、案經法商路易威登馬爾悌耶公司訴由內政部警政署臺中港務
    警察總隊；及內政部警政署保安警察第二總隊報告臺灣臺中
    地方檢察署檢察官偵查起訴、移送併辦。
    理  由
一、證據能力方面：
    按被告以外之人於審判外之陳述，雖不符刑事訴訟法第159
    條之1至第159條之4之規定，而經當事人於審判程序同意作
    為證據，法院審酌該言詞陳述或書面陳述作成時之情況，認
    為適當者，亦得為證據。當事人、代理人或辯護人於法院調
    查證據時，知有第159條第1項不得為證據之情形，而未於言
    詞辯論終結前聲明異議者，視為有前項之同意，刑事訴訟法
    第159條之5定有明文。而其立法意旨在於傳聞證據未經當事
    人之反對詰問予以核實，乃予排斥。惟若當事人已放棄對原
    供述人之反對詰問權，於審判程序表明同意該等傳聞證據可
    作為證據，基於尊重當事人對傳聞證據之處分權，及證據資
    料愈豐富，愈有助於真實發見之理念，此時，法院自可承認
    該傳聞證據之證據能力。經查，本判決所引用下列各項以被
    告以外之人於審判外之陳述為證據方法之證據能力，業經本
    院於審判期日時予以提示並告以要旨，而經公訴人、被告林
    雅雯均未爭執證據能力，且迄至本院言詞辯論終結前均未聲
    明異議。本院審酌該等資料之製作、取得，尚無違法不當之
    情形，且均為證明犯罪事實存否所必要，認為以之作為證據
    應屬適當，揆諸上開規定，自均具證據能力。
二、認定犯罪事實所憑證據及理由：
    訊據被告對於上開犯罪事實坦承不諱（見本院卷第86、96、
    97頁），經查：
　㈠復有被告於警詢、偵查中之自白在卷可稽〈見臺灣臺中地方檢
    察署（下稱臺中地檢署）111年度偵字第8134號卷（下稱111
    偵8134卷）第11至16、189、190、217至219頁、臺中地檢署
    111年度偵字第30626號卷（下稱111偵30626卷）第15至21頁
    〉，並有111年1月19日員警職務報告、蝦皮購物網站販賣商
    品頁面、被告與警員在蝦皮購物網站之對話紀錄截圖、蝦皮
    購物網站商品訂購完成截圖、員警購買之商品包裹照片、蝦
    皮購物網站帳號「lin_yawen」詳細資料、本院110年度聲搜
    字第1202號搜索票影本、臺中港務警察總隊搜索扣押筆錄、
    扣押物品目錄表、搜索現場及扣押物品照片、商標法扣案物
    品相片對照表、111年度保管字第575號扣押物品清單（見11
    1偵8134卷第17至25、69至86、191、207至210頁）、臉書陳
    列商品頁面截圖、被告與員警在臉書之對話紀錄截圖、臉書
    商品訂購完成截圖、統一超商股份有限公司代收款專用繳款
    證明、通聯調閱查詢單、員警購買之商品照片（見111偵306
    26卷第31至47頁）、111年度保管字第3712號扣押物品清單
    （見本院卷第33頁）及如附表「證據」欄所示之證據附卷可
    證，又有扣案如附表所示之物可資佐證。是被告之自白與事
    實相符，堪以採信。
  ㈡員警於110年5月11日，在蝦皮購物網站上以450元（含運費60
    元）向被告購得上開仿冒「LV」商標皮夾1個；於110年5月2
    2日，在臉書上以485元（含運費35元）向被告購得上開仿冒
    「GUCCI」商標皮夾1個，各係基於蒐證目的所為，則被告雖
    有販賣之故意，惟因員警並無買受之真意，尚難認此部分屬
    販賣既遂，復無證據證明被告在蝦皮購物網站、臉書上，已
    有非法販賣侵害商標權之商品既遂行為，而商標法第97條並
    未處罰販賣未遂之行為，附此敘明。
　㈢綜上，本案事證明確，被告上揭犯行，洵堪認定，應予依法
    論科。　　
三、論罪科刑：
  ㈠核被告所為，係犯商標法第97條後段之意圖販賣而透過網路
    方式陳列侵害商標權之商品罪。被告意圖販賣而持有侵害商
    標權商品之低度行為，為意圖販賣而透過網路方式陳列之高
    度行為所吸收，不另論罪。
  ㈡被告係基於意圖販賣而透過網路方式陳列侵害商標權商品之
    接續犯意，陳列上開仿冒商標商品，臺中地檢署檢察官111
    年度偵字第30626號移送併辦部分（見本院卷第27至29頁）
    ，與起訴之侵害義大利商固喜歡固喜公司如附表編號2所示
    商標權，屬於接續犯之實質上一罪關係，為起訴效力所及，
    本院自得併予審理。　　
　㈢被告自109年間某日起至110年9月16日止，在蝦皮購物網站、
    臉書上，刊登販售上開仿冒商標商品之圖片與訊息，意圖販
    賣而陳列如附表所示侵害商標權之商品，均各係基於同一目
    的，於密切接近之時間實施，各行為之獨立性極為薄弱，依
    一般社會健全觀念，在時間差距上，難以強行分開，在主觀
    上顯係基於一貫之犯意，接續為之，應認係屬接續犯，而為
    包括之一罪。　
　㈣被告以一行為同時侵害數商標權人之商標權，而同時觸犯構
    成要件相同之數罪名，為同種想像競合犯，應依刑法第55條
    規定，從一情節較重之商標法第97條後段之意圖販賣而透過
    網路方式陳列侵害商標權之商品罪處斷。
  ㈤爰審酌被告犯本案意圖販賣而透過網路方式陳列侵害商標權
    之商品犯行，對商標專用權人造成侵害，並破壞我國致力於
    智慧財產權保護之國際聲譽，實屬不該，應予非難，並衡酌
    被告犯罪之動機、目的、手段、陳列侵害商標權商品之期間
    、本案查獲之仿冒商標商品數量，及被告犯罪後坦承犯行之
    犯後態度，已與告訴人法商路易威登馬爾悌耶公司和解並給
    付和解金完畢，惟尚未與其他被害人和解或調解成立，亦未
    賠償其他被害人之情，業據被告於本院審理時自陳在卷，並
    有告訴人法商路易威登馬爾悌耶公司111年8月19日刑事陳報
    狀附卷可查，並衡酌被告前無任何刑事前科紀錄，有臺灣高
    等法院被告前案紀錄表附卷可查，且兼衡被告之教育智識程
    度、生活狀況等一切情狀，量處如主文所示之刑，並諭知易
    科罰金之折算標準。
四、沒收部分：
  ㈠按侵害商標權、證明標章權或團體商標權之物品或文書，不
    問屬於犯罪行為人與否，沒收之，商標法第98條定有明文。
    扣案如附表所示之物，為侵害商標權之物品，不問屬於犯罪
    行為人與否，應依商標法第98條規定，宣告沒收之。
  ㈡被告本案犯罪所得為員警前揭以蒐證方式向其購買上開仿冒
    「LV」商標皮夾1個之款項390元（不含運費）及上開「GUCC
    I」商標皮夾1個之款項450元（不含運費），惟就前揭有關
    上開仿冒「LV」商標包包1個之款項390元部分，被告於犯後
    已與告訴人法商路易威登馬爾悌耶公司和解，且已依和解成
    立內容給付完畢，已如前述，且該和解金額已逾員警蒐證購
    買之390元，則若再就被告此部分犯罪所得對被告宣告沒收
    ，將有過苛之虞，爰依刑法第38條之2第3項之規定，不予宣
    告沒收。至前揭有關上開「GUCCI」商標皮夾1個之款項450
    元部分，並未扣案，本院酌以如宣告沒收，查無刑法第38條
    之2第2項過苛調節條款之適用，是應依刑法第38條之1第1項
    前段、第3項規定，宣告沒收之，於全部或一部不能沒收或
    不宜執行沒收時，追徵其價額。
據上論斷，應依刑事訴訟法第299條第1項前段，商標法第97條、
第98條，刑法第11條、第55條、第41條第1項前段、第38條之1第
1項前段、第3項，判決如主文。
本案經檢察官陳旻源提起公訴、移送併辦，檢察官張凱傑到庭執
行職務。
中　　華　　民　　國　　111 　年　　9 　　月　　7 　　日
                  刑事第四庭    法  官  黃佳琪
以上正本證明與原本無異。
如不服本判決，應於送達判決後20日內向本院提出上訴書狀，並
應敘述具體理由；其未敘述上訴理由者，應於上訴期間屆滿後20
日內向本院補提理由書（均須按他造當事人之人數附繕本）「切
勿逕送上級法院」。
告訴人或被害人對於判決如有不服具備理由請求檢察官上訴者，
其上訴期間之計算係以檢察官收受判決正本之日期為準。
                                書記官  顏偉林
中　　華　　民　　國　　111 　年　　9 　　月　　7 　　日

附表：
編號 扣押物品名稱及數量 商標註冊 /審定號 指定使用之商品類別 商標權人 證據（卷頁） 1 LV皮夾、斜肩包、手提包等40件（含員警以蒐證方式購買之皮夾1件） 00000000 附肩帶之女用手提包、手提袋、錢囊、口袋型皮夾、小錢包等 法商路易威登馬爾悌耶公司 ⑴知識產權鑑定報告書（見111偵8134卷第49至51、119至121頁）、 ⑵商標單筆詳細報表（見111偵8134卷第35至48、95至117頁）、 ⑶智慧局商標檢索系統申請人及案號查詢－註記詳表（見111偵8134卷第63至67、123至129頁）   00000000 附肩帶之女用手提包、手提袋、錢囊、皮夾、錢包等     00000000 手提袋、手提包、肩背袋、錢囊、錢夾、皮夾、小錢包、零錢及鑰匙包等     00000000 手提袋、手提包、肩背袋、錢囊、錢夾、皮夾、小錢包、零錢及鑰匙包等     00000000 附肩帶之女用手提包、皮囊、口袋型皮夾、皮包等     00000000 附肩帶之女用手提包、皮囊、口袋型皮夾、皮包等     00000000 手提包、皮夾、零錢包等     00000000 手提包、晚宴用手拿包、錢包、皮夾、零錢包等     00000000 手提包、肩背型皮包、皮夾等     00000000 手提袋、肩背型皮包、無背帶型皮包、皮夾等     00000000 手提包、皮夾、錢包等   2 GUCCI貝殼包、鍊條包、手提包、皮夾等19件（含員警以蒐證方式購買之皮夾1件） 00000000 （起訴書誤載為00000000，應予更正） 手提箱袋、皮夾等 義大利商固喜歡固喜公司 ⑴恒鼎知識產權代理有限公司鑑定報告書及鑑定照片（見111偵8134卷第133至138頁、111偵30626卷第49至51頁）、 ⑵商標單筆詳細報表（見111偵8134卷第139至143頁、111偵30626卷第53至57頁）   00000000 手提包、女用皮包、錢包、皮包等     00000000 手提包、錢包、皮包、皮夾、手提袋、錢袋等     00000000 非貴重金屬錢包、手提袋等   3 CHANEL手提包、斜背包、皮夾等10件 00000000 各種書包、手提箱袋、皮夾等 瑞士商香奈兒股份有限公司 ⑴台灣薈萃商標有限公司鑑定證明書（見111偵8134卷第155頁）、 ⑵商標單筆詳細報表（見111偵8134卷第153頁）、 ⑶查扣物品市值估價表（見111偵8134卷第157頁） 4 YSL手拿包、皮夾等8件 00000000 皮夾等 法商伊芙聖羅蘭公司 ⑴恒鼎知識產權代理有限公司鑑定報告書及鑑定照片（見111偵8134卷第161至164頁）、 ⑵商標單筆詳細報表（見111偵8134卷第165至168頁）   00000000 皮夾、錢包、女用無帶手拿包、零錢包等     00000000 皮夾等   5 Dior手拿包、斜背包、皮夾等8件 00000000 皮袋、手提袋、錢包、皮夾、皮包等 法商克麗絲汀迪奧高巧股份有限公司 ⑴貞觀法律事務所鑑定報告書（見111偵8134卷第171頁）、 ⑵商標單筆詳細報表（見111偵8134卷第173至176頁）   00000000 袋及手提包、小錢袋、皮夾及錢袋等     00000000 口袋型皮夾、錢包、手提袋等   1.扣押物品目錄表（見111偵8134卷第73至77頁） 2.商標法扣案物品相片對照表（見111偵8134卷第85、86頁） 3.扣押物品清單：111年度保管字第575號扣押物品清單（見111偵8134卷第191頁）、111年度保管字第3712號扣押物品清單（見本院卷第33頁）　      

附錄論罪科刑法條：
商標法第97條
明知他人所為之前2條商品而販賣，或意圖販賣而持有、陳列、
輸出或輸入者，處1年以下有期徒刑、拘役或科或併科新臺幣5萬
元以下罰金；透過電子媒體或網路方式為之者，亦同。